臺灣臺中地方法院刑事判決　　　　　　　 99年度訴字第738號
公　訴　人　臺灣臺中地方法院檢察署檢察官
被　　　告　張送明
　　　　　　　　　　（另案於臺中監獄臺中分監執行中）
選任辯護人　楊益松律師
被　　　告　李繼祖
　　　　　　　　　　（現羈押於法務部矯正署台中看守所)
選任辯護人　李思樟律師
上列被告等因違反毒品危害防制條例案件，經檢察官提起公訴（
99 年 度偵字第2488、2489、2491、2492、2493號、99年度少連
偵字第16號），本院判決如下：
    主    文
張送明、李繼祖犯如附表所示各罪，各處如附表所示之刑（含主
刑及從刑）。主刑部分張送明應執行有期徒刑拾參年，李繼祖應
執行有期徒刑玖年。
    犯罪事實
一、張送明（綽號「明哥」、「叔仔」）於民國98間，因違反毒
    品危害防制條例案件，經本院於98年8 月31日以98年度中簡
    字第2568號判決處有期徒刑3 月確定，甫於98年11月19日易
    科罰金執行完畢。李繼祖（綽號「老哥」）則於94間，因違
    反毒品危害防制條例案件，經本院於94年8 月9 日以94年度
    易字第1160號判決處有期徒刑9 月確定，於95年2 月3 日執
    行完畢。詎均不知悔改：
（一）張送明、李繼祖二人均明知甲基安非他命為毒品危害防制
      條例所管制之第二級毒品，不得持有、販賣，竟共同基於
      販賣第二級毒品甲基安非他命以營利之犯意聯絡，由張送
      明承租臺中市○區○○街22之3 號2 樓之2 以存放供販賣
      之第二級毒品甲基安非他命，以躲避查緝，並推由李繼祖
      居住該處保管，再於出貨前，以不詳方式與李繼祖聯繫，
      通知其分裝好放在信箱方便拿取，或自行前往該處拿毒品
      ，而為下列行為：
　１、張世昌於98年11月27日14時47分許，以門號0000000000號
  　　行動電話，撥打張送明所持用之門號0000000000號行動電
　　　話，向張送明聯絡購買毒品事宜，張送明在電話中表示要
　　　調貨，俟同日16時8 分許，張世昌再以上開門號與張送明
  　　聯繫時，張送明表示已調到貨，其二人遂約在臺中火車站
　    右側紅綠燈交易，待同日17時許張送明到達該處後，當場
      販賣而交付第二級毒品甲基安非他命1 包（重量不詳）予
      張世昌，張世昌則交付現金新臺幣（下同）2,000 元予張
      送明。
　２、劉明文於98年11月29日14時3 分許，以門號0000000000號
  　　行動電話，撥打張送明所持用之門號0000000000號行動電
　　　話，向張送明聯絡購買毒品事宜後，張送明即前往約定地
  　　點臺中市力行國小前的天橋下，當場販賣而交付第二級毒
　    品甲基安非他命1 包（重量不詳）予劉明文，劉明文則交
      付現金3,000 元予張送明。
　３、張世昌於98年12月4 日18時57分許，以所持用之門號0000
      000000號行動電話，撥打張送明所持用之門號0000000000
      號行動電話，詢問交易毒品事宜時，由與張送明、李繼祖
      有販賣第二級毒品犯意聯絡之林碧玉（綽號小魚兒，業經
      本院判處罪刑在案）接聽，林碧玉在電話中表示其與張送
      明不在臺中，過約20分鐘，林碧玉以所持用之門號
      0000000000號回撥予張世昌，約定在臺中火車站附近交易
      後，張送明與林碧玉即一同前往臺中火車站外，由張送明
      當場販賣而交付第二級毒品甲基安非他命1 包（重量不詳
      ）予張世昌，張世昌則交付現金2, 000元予張送明。
　４、劉明文於98年12月4 日23時29分許，以門號0000000000號
      行動電話，撥打張送明所持用之門號0000000000號行動
    　電話，向張送明聯絡購買毒品事宜後，張送明即前往約定
      地點臺中市力行國小前的天橋下，當場販賣而交付第二級
      甲基安非他命1 包（重量不詳）予劉明文，劉明文則暫賒
      欠購毒款項3,000 元，迄翌日即12月5 日21時許，劉明文
      始在臺中市○○路上之風尚咖啡館附近，交付上開購毒款
      項3,000 元予張送明。
　５、張世昌於98年12月8 日13時26分許，以門號0000000000號
  　　行動電話，撥打張送明所持用之門號0000000000號行動電
　    話，向張送明表明聯絡購買毒品事宜，雙方原約定在臺中
      市○○○路附近交易，惟因張送明遲未到場，張世昌便於
      同日14時28分許，再以上開電話聯繫張送明，更改交易地
      點為臺中市○○○路與高工路附近後，張送明即前往該處
      ，當場販賣而交付第二級毒品甲基安非他命1 包（重量不
      詳）予張世昌，張世昌交付現金1,000 元予張送明。
　６、范永明於98年12月10日16時38分許，以所持用之門號0000
  　　000000號行動電話，撥打張送明所持用之門號0000000000
    　號行動電話聯絡購買毒品事宜，雙方約定在臺中市○○路
      與南京東路口交易後，便推由與張送明、李繼祖有販賣第
      二級毒品犯意聯絡之林碧玉攜帶第二級毒品甲基安非他命
      前往該處，由林碧玉當場交付第二級毒品甲基安非他命1
      包（重量不詳）予范永明，范永明並交付現金2,000 元予
      林碧玉，林碧玉則於嗣後將販賣毒品之現金帶回並交予張
      送明。
　７、劉明文於98年12月23日22時33分許，以所持用之門號0000
  　　000000號行動電話，撥打張送明所持用之門號0000000000
    　號行動電話聯絡購買毒品事宜時，由與張送明、李繼祖有
      販賣第二級毒品犯意聯絡之林碧玉接聽，劉明文便表達欲
      購買價值3,000 元之甲基安非他命意思，俟於翌日凌晨0
      時16分許，林碧玉以張送明所持用之門號0000000000號行
      動電話回撥予劉明文，表示將親自送毒品過去後，林碧玉
      便攜毒品至臺中市力行國小前的天橋下，當場交付第二級
      毒品甲基安非他命1 包（重量不詳）予劉明文，劉明文則
      交付現金2,000 元予林碧玉，餘款1000元則暫賒欠，嗣於
      99年1 月1 日始交付予張送明。
　８、范永明於99年1 月4 日19時40分許，以所持用之門號0000
  　  000000號行動電話，撥打張送明所持用之門號0000000000
  　　號行動電話聯絡購買毒品事宜，雙方約定在臺中市○○路
      與南京東路口交易後，張送明即推由綽號「大仔」之李繼
      祖攜帶第二級毒品甲基安非他命前往該處，由李繼祖當場
      交付價值第二級毒品甲基安非他命1 包（重量不詳）予范
      永明，范永明並交付現金1,000 元予李繼祖，李繼祖則於
      嗣後將販賣毒品之現金帶回並交予張送明。
　９、劉明文於99年1 月12日21時58分許，以所持用之門號0000
  　　000000號行動電話，撥打張送明持用之門號0000000000號
    　行動電話予張送明，表達欲購買甲基安非他命意思，雙方
      約定在劉明文下班後的時間交易，俟於翌日凌晨3 時30分
      許，即由與張送明、李繼祖有販賣第二級毒品犯意聯絡之
      林碧玉攜甲基安非他命至臺中市力行國小前的天橋下，當
      場交付第二級毒品甲基安非他命１包（重量不詳）予劉明
      文，劉明文並交付現金3,000元予林碧玉。
　１０、張送明於99年1 月17日13時37分許，在外籍人士拉昌所
        工作之臺中市西屯區○○○○路50之1 號工廠外，當場販
        售而交付價值3,000 元之第二級毒品甲基安非他命予拉
        昌，拉昌本欲以行動電話SIM 卡抵償購買毒品之金錢，
        惟事後並未給付。
（二）張送明明知甲基安非他命為毒品危害防制條例所管制之第
      二級毒品，且為行政院衛生署公告禁止使用之禁藥，不得
      轉讓，竟以其持有之門號0000000000號行動電話作為聯絡
      工具，分別為下列犯行：
　１、於98年12月21日23時許，基於轉讓禁藥之犯意，在臺中市
  　　○○路天橋下，無償轉讓屬於禁藥之第二級毒品甲基安非
      他命1 包（重約1 錢）予張伽鎂。
  ２、於98年12月22日23時許，基於轉讓第二級毒品甲基安非他
      命之犯意，在臺中市○○路天橋下，無償轉讓第二級毒品
      甲基安非他命5 包（淨重共約17.75公克）予張伽鎂。
（三）嗣於99年1 月18日、19日為警在附表三所示之地點查獲，
      並扣得附表三所示之物品。
二、案經南投縣政府警察局報告臺灣臺中地方法院檢察署檢察官
    偵查起訴。
    理    由
一、證據能力方面
（一）按被告以外之人（包括證人、鑑定人、告訴人、被害人及
      共同被告等）於審判外之陳述雖不符刑事訴訟法第159 條
      之1至 之4 等4 條之規定，而經當事人於審判程序同意作
      為證據，法院審酌該言詞陳述或書面陳述作成時之情況，
      認為適當者，亦得為證據；當事人、代理人或辯護人於法
      院調查證據時，知有刑事訴訟法第159 條第1 項不得為證
      據之情形，而未於言詞辯論終結前聲明異議者，視為有前
      項之同意，同法第159 條之5 定有明文。立法意旨在於傳
      聞證據未經當事人之反對詰問予以核實，原則上先予排除
      。惟若當事人已放棄反對詰問權，於審判程序中表明同意
      該等傳聞證據可作為證據；或於言詞辯論終結前未聲明異
      議，基於尊重當事人對傳聞證據之處分權，及證據資料愈
      豐富，愈有助於真實發見之理念，且強化言詞辯論主義，
      使訴訟程序得以順暢進行，上開傳聞證據亦均具有證據能
      力。
（二）經查，本判決所引用下列各項證據方法之證據能力，公訴
      人、被告張送明、李繼祖及其等之辯護人於本院準備程序
      時均表示無意見（見本院卷《一》第255 頁、卷《二》第
      16頁），且檢察官、被告等人及其等之辯護人於本院審理
      中調查證據時，知有刑事訴訟法第159 條第1 項不得為證
      據之情形，亦未於言詞辯論終結前聲明異議，本院審酌該
      等證據作成之客觀情況均無不當，並無不宜作為證據之情
      事，依刑事訴訟法第159 條之5 之規定，認均具有證據能
      力。
二、實體方面
（一）上開犯罪事實，有下列證據可資佐證：
　１、被告張送明（見架構圖表卷第6 至16頁、99年度偵字第24
  　　92號卷第5 至7 、58至62、73至74、93至95頁、本院99年
    　度聲羈字第51號卷第5 至6 頁、本院卷《一》第84頁背面
      至86頁、卷《二》第9 頁）、李繼祖（見投警刑偵一字第
      0990002512號卷第5 至14頁、99年度偵字第2489號卷第10
      至13頁、本院99年度聲羈字第4 至5 頁、本院卷《一》第
      65頁背面至66頁、卷《二》第8 頁背面），及同案被告林
      碧玉（見投興警偵字第0990000520號卷第5 至10、15至16
      、19至21頁、99年度偵字第2493號卷第5 至10頁、本院99
　　　年度聲羈字第50號卷第5 至6 頁、本院卷《一》第78 頁
　　　背面至79頁、卷《二》第9 頁、卷《四》第139 頁背面）
  　　之自白。
　２、證人張世昌（見投興警偵字第0990000520號卷第87至90、
      99年度偵字第2492號卷第15至20頁）、范永明（見投興警
      偵字第0990000520號卷第67至73、75之1 至79、99年度偵
      字第2492號卷第22背面至23頁）、劉明文（見投興警偵字
      第0990000520號卷第109 至111 、99年度偵字第2492號卷
      第25頁背面至27頁）於警偵訊，及證人張伽鎂於警詢（見
      98年度警聲搜字第93號卷第252至256頁）之證述。
　３、扣案由被告李繼祖持有之行動電話1 支（含門號00000000
      00號SIM 卡1 張）、甲基安非他命10包（驗餘淨重計28.2
      981 公克）、電子磅秤2 臺、夾鏈袋1 批，被告張送明持
      有之行動電話1 支（含門號0000000000號SIM 卡1 張），
      共同被告林碧玉持有之甲基安非他命1 包（驗餘淨重0.05
      15公克），及卷附之電話個資查詢單3 份（見99年度警聲
      搜字第93號卷第48、51頁背面、55頁背面）、本院98年聲
      監字第1358號、98年度聲監續字第1098號通訊監察書及監
      聽譯文（見99年度警聲搜字第93號卷第28至33頁、投興警
      偵字第69至70面背面、82至83、99至102 、114 至117 頁
      、99年度偵字第2492號卷第87至90頁）、相片多張（見投
      警刑偵一字第0990002512號卷第21至24頁、投興警偵字第
      0990000520號卷第29至34頁、99年度警聲搜字第93號卷第
      12頁）、行政院衛生署草屯療養院99年2 月5 日草療鑑字
      第0990200007號及99年11月16日草療鑑字第0991100045號
      鑑定書各1 份（見本院卷《四》第189 至19 1頁）可稽。
（二）按販賣毒品之所謂販賣行為，須行為人主觀上有營利意圖
      ，且客觀上有販入或賣出毒品行為，即足構成，至於實際
      上是否已經獲利，則非所問；必也始終無營利之意思，而
      以原價或低於原價有償讓與他人，方難謂為販賣行為，而
      僅得以轉讓罪論處（參照最高法院93年度臺上字第1651號
      判決要旨）。又販賣甲基安非他命本無一定價格，各次買
      賣之價格，當亦各有差異，隨供需雙方之資力、關係之深
      淺、需求之數量、貨源之充裕與否、販賣者對於資金之需
      求如何即殷切與否，以及政府查緝之態度，進而為各種不
      同之風險評估，而為機動性之調整，是其價格標準，自非
      一成不變，且販賣者從各種「價差」或「量差」或係「純
      度」謀取利潤方式，或有差異，然其所圖利益之非法販賣
      行為目的，則屬相同，並無二致。再按販賣毒品之所謂販
      賣行為，係行為人基於營利之目的，而販入或賣出毒品而
      言。販賣毒品者，其主觀上須有營利之意圖，且客觀上有
      販賣之行為，即足構成，至於實際上是否已經獲利，則非
      所問。即於有償讓與他人之初，係基於營利之意思，並著
      手實施，而因故無法高於購入之原價出售，最後不得不以
      原價或低於原價讓與他人時，仍屬販賣行為。本件被告張
      送明、李繼祖所為如附表一所示各次販賣第二級毒品甲基
      安非他命犯行，雖因並未當場查獲販毒事實，且時隔一段
      時日，而無從察知其等販賣毒品確實數量，惟毒品危害防
      制條例所處罰之「販賣」毒品罪，所著重者為在主觀上有
      藉以牟利之惡性，及對毒品之擴散具有較有償或無償轉讓
      行為更嚴重之危害性，有無「營利」之意圖係從客觀之社
      會環境、情況及證人、物證等資料，依據證據法則綜合研
      判認定；又衡諸毒品甲基安非他命量微價高，且依一般社
      會通念以觀，販賣行為在通常情形下均係以牟利為其主要
      誘因及目的，倘若為換現而將手中持有之毒品變現，或避
      免毒品受潮而儘速將手中持有之毒品出清，或在買家聯絡
      毒品交易時手上雖無現貨，仍主動與上手聯繫以累積個人
      與上手間之交易紀錄，以利日後向上手買入毒品時可獲取
      較佳之利益等，縱或出售之價格較低或無加價之情形，亦
      非當然無營利意圖，是除非別有事證足認係單純轉讓，確
      無任何即刻或為日後之交易牟利意圖外，尚難據此即認販
      賣之證據有所未足，否則將造成知過坦承者難辭重典，飾
      詞否認者反得僥倖，而失情理之平。復按一般民眾均知政
      府對毒品之查禁森嚴，重罰不予寬貸，衡情倘非有利可圖
      ，絕無平白甘冒被嚴查重罰之高度風險之理，從而，舉凡
      其有償交易，除足反證其確另基於某種非圖利本意之關係
      外，通常尚難因無法查悉其販入價額作為是否高價賣出之
      比較，諉無營利之意思，阻卻販賣犯行之追訴。是以被告
      張送明、李繼祖所為如附表一所示之各次販賣第二級毒品
      甲基安非他命犯行，以被告等人與上開販賣對象間均非至
      親故交，倘無從中賺取個人所欲牟取之利益，豈有屢屢甘
      冒重典而為有償交易，考量社會大眾均知買賣甲基安非他
      命係非法行為之客觀社會環境，依據上開積極證據及經驗
      法則綜合研判，被告張送明、李繼祖各有從中賺取牟利之
      意圖及事實，應可認定。
（三）綜上所述，本案事證明確，被告張送明、李繼祖前揭販賣
      第二級毒品及被告張送明轉讓禁藥、第二級毒品等犯行均
      堪認定，應依法論科。
三、論罪科刑
（一）按甲基安非他命為毒品危害防制條例第2 條第2 項第2款
      所稱之第二級毒品，不得持有、販賣。又安非他命類藥品
      ，業經行政院衛生署先後於69年12月8 日、75年7 月11
      日公告，列入藥物藥商管理法第16條第1 款( 即現行藥事
      法第22條第1 項第1 款) 之禁藥管理，禁止輸入、製造、
      使用；並於79年10月9 日再以衛署藥字第904142號公告，
      列入麻醉藥品管理條例( 現行管制藥品管理條例) 第2 條
      第4 款所定之「化學合成類麻醉藥品」管理，並明定於管
      制藥品管理條例第3 條所指「管制藥品」( 即藥事法第11
      條之管制藥品) ，嗣於87年5 月20日毒品危害防制條例修
      正公佈後，雖將甲基安非他命列入第二級毒品，但前揭禁
      藥管理之公告並未廢止，是甲基安非他命仍屬藥事法所定
      之禁藥。而明知為禁藥而轉讓者，藥事法第83條亦定有處
      罰明文。故行為人明知為禁藥即甲基安非他命而轉讓予他
      人者，除成立毒品危害防制條例第8 條第2 項之轉讓第二
      級毒品罪外，亦構成藥事法第83條第1 項之轉讓禁藥罪，
      此係屬同一犯罪行為而同時有二種法律可資處罰之「法條
       ( 規)競合」情形，應依「重法優於輕法」、「後法優於
      前法」等法理，擇一處斷( 最高法院96年度臺上字第3582
      號判決要旨參照) 。又藥事法第83條第1 項係於93年4 月
      21 日 修正公佈，同月23日施行，為毒品危害防制條例之
      後法。且毒品之範圍尚包括影響精神物質與其製品，而藥
      事之管理，亦非僅止於藥品之管理，毒品未必係經公告之
      禁藥，禁藥亦未必為毒品，毒品危害防制條例與藥事法二
      者，並無必然之特別法與普通法關係。故除轉讓之甲基安
      非他命數量達轉讓持有毒品加重其刑之數量標準第2 條所
      定之淨重10公克以上，應依毒品危害防制條例第8 條第6
      項規定加重其刑，其加重後之法定刑較藥事法第83條第1
      項為重者外，因藥事法第83條第1 項為後法，且為重法，
      應優先適用藥事法處斷( 臺灣高等法院暨所屬法院94年法
      律座談會刑事類提案第8 號結論意旨參照) 。被告張送明
      上開第一次轉讓第二級毒品甲基安非他命1 包（重約1 錢
      ）予張伽鎂之行為，其轉讓甲基安非他命之淨重，並無證
      據可資證明已達行政院依毒品危害防制條例第8 條第6 項
      於93年1 月7 日以院臺法字第0930080551號令頒之「轉讓
      持有毒品加重其刑之數量標準」第2 條第1 項第2 款關於
      第二級毒品在淨重10公克以上之規定( 於99年11月20日經
      行政院以院臺法字第0980 073647 號令修正發佈名稱全文
      「轉讓毒品加重其刑之數量標準」，條文內容並未變更)
      ，依罪疑唯輕原則，應從被告有利認定，認為被告張送明
      所轉讓甲基安非他命，未達該加重處刑標準，而非成立毒
      品危害防制條例第8 條第6 項、第2 項之罪。至於其第二
      次轉讓第二級毒品甲基安非他命5 包，因每包重約1 錢即
      約3.75公克，扣除每包之包裝重約0.2 公克（見本院卷《
      五》第107 頁背面），可知其轉讓之數量淨重共17.75 公
      克（即3.755-0.2 5 ）已達上開標準，自應逕予適用
      毒品危害防制條例第8 條第6 項之規定，而應成立該條例
      第8 條第2 項、第6 項之轉讓第二級毒品達一定數量罪，
      合先說明。
（二）核被告張送明、李繼祖所為如附表一所示之各次犯行，均
      係犯毒品危害防制條例第4 條第2 項之販賣第二級毒品罪
      ；被告張送明所為如附表二編號1 所示之犯行，係犯藥事
      法第83條第1 項之轉讓禁藥罪，所為如附表二編號2 所示
      之犯行，係犯毒品危害防制條例第8 條第2 項、第6 項之
      轉讓第二級毒品達一定數量罪。
（三）被告張送明、李繼祖所為如附表一所示之各次販賣第二級
      毒品犯行，及被告張送明所為如附表二編號1 所示之轉讓
      禁藥犯行、所為如附表二編號2 所示之轉讓第二級毒品犯
      行，其等持有第二級毒品甲基安非他命之低度行為，分別
      為各次販賣、轉讓之高度行為所吸收，均不另論罪。
（四）按共同正犯之意思聯絡，不限於事前有所協議，其於行為
      當時，基於相互之認識，以共同犯罪之意思參與者，亦無
      礙於共同正犯之成立；又按共同正犯之成立，祇須具有犯
      意之聯絡及行為之分擔，既不問犯罪動機起於何人，亦不
      必每一階段犯行，均須參與，若共同實施犯罪行為之人，
      在共同意思範圍內，各自分擔犯罪行為之一部，相互利用
      他人之行為，以達其犯罪之目的，其成立不以全體均參與
      實施犯罪構成要件之行為為要件；參與犯罪構成要件之行
      為者，固為共同正犯；以自己共同犯罪之意思，參與犯罪
      構成要件以外之行為，或以自己共同犯罪之意思，事前同
      謀，而由其中一部分人實行犯罪之行為者，亦均應認為共
      同正犯，使之對於全部行為所發生之結果，負其責任；另
      共同正犯之意思聯絡，原不以數人間直接發生者為限，若
      有間接之聯絡者，亦包括在內，如甲分別邀約乙、丙犯罪
      ，雖乙、丙間彼此並無直接之聯絡，亦無礙於其為共同正
      犯之成立（最高法院73年臺上字第1886號判例、77年臺上
      字第2135號判例、92年度臺上字第2824號判決意旨可資參
      照）。是以共同之行為決意不一定要在事先即行為前便已
      存在，行為當中始先後形成亦可，且不以其間均相互認識
      為要件。查被告張送明、李繼祖就附表一所示各次販賣第
      二級毒品甲基安非他命之行為，被告張送明係立主導地位
      ，被告李繼祖則負責保管、分裝販毒所用之毒品，共同被
      告林碧玉就附表一編號3 、6 、7 、9 所示之販賣毒品犯
      行，則負責居中聯繫或交付毒品、收取販毒款項，而各有
      分工情形，均為共同正犯。是被告張送明、李繼祖二人間
      就上開附表一編號1 、2 、4 、5 、8 、10所示各次販賣
      第二級毒品犯行，及被告張送明、李繼祖、共同被告林碧
      玉三人間就上開附表一編號3 、6 、7 、9 所示各次販賣
      第二級毒品犯行，各有犯意聯絡及行為分擔，均應論以共
      同正犯。
（五）被告張送明、李繼祖分別有如犯罪事實一所載之前案執行
      完畢情形，此有臺灣高等法院被告前案紀錄表在卷可稽，
      其2 人於受有期徒刑執行完畢後5 年以內，分別故意再犯
      本案前揭有期徒刑以上之各罪，均為累犯，除就販賣第二
      級毒品部分法定本刑為無期徒刑依法不得加重外，均各應
      依法加重其刑。
（六）按毒品危害防制條例第17條第2 項關於：「犯第4 條至第
      8 條之罪於偵查及審判中均自白者，減輕其刑」之規定，
　　　旨在勵犯罪人之悛悔，同時使偵查或審判機關易於發現
  　　真實，以利毒品查緝，俾收防制毒品危害之效；是以法院
    　援引適用該條項之規定時，應採取較為寬鬆之標準，方能
      貫徹並發揮增訂該條項之良法美意，同時並可節省司法調
      查之勞費。故不論被告之自白，係出於自動或被動、簡單
      或詳細、一次或多次，並其自白後有無翻異，苟其於偵查
      及審判中均有自白，即應依法減輕其刑（最高法院98年度
      臺上字第6928號判決意旨參照）。又依上揭法條之規定，
      所謂「偵查中之自白」既未明定限縮專指檢察官偵查中為
      限。而依現行刑事訴訟體制，刑事訴訟程序中之「偵查」
      ，乃偵查機關就人犯之發現、確保、犯罪事實之調查，證
      據之發現、蒐集及保全為內容，以決定有無犯罪嫌疑，應
      否提起公訴之偵查機關活動。偵查機關有主體偵查機關與
      輔助偵查機關之分，檢察官乃偵查主體，司法警察官或司
      法警察則係偵查之輔助機關，此觀刑事訴訟法第228 條第
      1 項、第231 條之1 規定，均以檢察官為主體，而第229
      條至第231 條之司法警察官或司法警察，則分別規定為「
      協助檢察官」、「應受檢察官之指揮」、「應受檢察官之
      命令」，即足明瞭。是上開「偵查中自白」之範圍，適用
      上應兼指司法警察官或司法警察實施之輔助偵查程序在內
      。司法警察官或司法警察就具體案件開始進行調查，並對
      犯罪嫌疑人製作調查筆錄時，為犯罪嫌疑人之被告如就犯
      罪嫌疑事實予以自白，應認其警詢自白，屬於偵查中自白
      之一環，又被告於偵查中經檢察官向法院聲請羈押，由法
      院法官裁定羈押前訊問時，被告如就檢察官聲請羈押時所
      提出之犯罪事實予以自白，亦應屬於偵查中自白之一環，
      而合於「偵查中自白」之要件。至於被告於偵查及審判中
      均自白後，嗣後又為否認犯罪之辯解，此仍屬被告在刑事
      訴訟上防禦權之合法行使，不能憑此否定其前此所為之自
      白，而排除上開條例第17條第2 項規定之適用（最高法院
      99年度臺上字第2423、110 號判決意旨參照）。查本件被
      告張送明、李繼祖二人就渠等各所為上開犯行，於偵審中
      均已坦承犯行（詳各前開卷頁），各應依上開毒品危害防
      制條例第17條第2 項規定意旨，認被告張送明、李繼祖所
      為如附表一所示之各次販賣第二級毒品犯行，及被告張送
      明所為如附表二編號2 所示之轉讓第二級毒品犯行，均依
      毒品危害防制條例第17條第2 項之規定，均各減輕其刑，
      並均依法先按累犯加重後再減輕之。
（七）至於被告張送明於偵審中雖亦自白如附表二編號1 所示之
      轉讓禁藥犯行，惟按最高法院27年上字第2615號判例：「
      犯罪在刑法施行前，比較裁判前之法律孰為有利於行為人
      時，應就罪刑有關之一切情形，比較其全部之結果，而為
      整個之適用，不能割裂而分別適用有利益之條文。」由此
      可知，適用法律應整體性適用，不得割裂適用該原則，無
      論於同一法律為新舊法比較時，或不同法律規定間產生法
      規競合關係時，應均遵循之，故被告張送明上開轉讓毒品
      ，經審理認為應優先適用藥事法第83條第1 項明知為禁藥
      而轉讓罪時，則被告張送明縱使於偵查及審判中均自白，
      基於適用法律應整體性適用、不得割裂之原則，亦不得另
      依修正後毒品危害防制條例第17條第2 項規定，減輕其刑
      （最高法院99年度台上字第1534、630 號判決及臺灣高等
      法院暨所屬法院98年法律座談會刑事類提案第16號參照)
      ，附此敘明。
（八）另按「毒品危害防制條例」，其立法目的，乃特別為防制
      毒品危害，藉以維護國民身心健康，進而維持社會秩序，
      俾免國家安全之陷於危殆。對於此等行為之以特別立法嚴
      厲規範，當已符合比例原則；抑且製造、運輸、販賣煙毒
      之行為，除有上述高度不法之內涵外，更具有暴利之特質
      ，利之所在，不免群趨僥倖，若僅藉由長期自由刑措置，
      而欲達成肅清、防制之目的，非但成效難期，要亦有悖於
      公平與正義。是毒品危害防制條例第4 條第1 項：「製造
      、運輸、販賣第一級毒品者，處死刑或無期徒刑；處無期
      徒刑者，得併科新臺幣1 千萬元以下罰金。」其中關於死
      刑、無期徒刑之法定刑規定，係本於特別法嚴禁毒害之目
      的而為之處罰，乃維護國家安全、社會秩序及增進公共利
      益所必要，無違憲法第23條之規定，與憲法第15條亦無牴
      觸( 大法官釋字第476 號解釋參照) 。次按刑法第59條之
      酌量減輕其刑，必於犯罪之情狀，在客觀上足以引起一般
      同情，認為即予宣告法定最低度刑期，猶嫌過重者，始有
      其適用。查毒品危害防制條例關於販賣毒品之法定刑度固
      然非輕，惟其無違憲法第23條之規定，與憲法第15條亦無
      牴觸，業如前述，其概屬立法者之形成自由，且立法機關
      前亦於修正後毒品危害防制條例第17條，已明定減輕或免
      除其刑之事由，已為相當之衡平，是法院就販賣毒品案件
      ，自不宜率以販賣之數量非鉅、次數非多、犯後坦承等量
      刑審酌事項，再依刑法第59條為刑之酌量。據此，本院認
      本案被告張送明、李繼祖販賣之毒品，並非法定本刑僅有
      死刑、無期徒刑之販賣第一級毒品罪，即難以其法定本刑
      過重，為酌量減輕之理由，而渠等客觀上亦無足以引起一
      般人之同情之情況，自要無依刑法第59條就被告販賣第二
      級毒品酌量減輕其刑之必要。
（九）被告張送明所為如附表一所示10次販賣第二級毒品犯行，
      、所為如附表二編號1 所示1 次轉讓禁藥犯行、所為如附
      表二編號2 所示轉讓第二級毒品達一定數量犯行，及被告
      李繼祖所為如附表一所示10次販賣第二級毒品犯行，犯意
      個別，均應予分論併罰。
（十）爰審酌被告二人素行均不佳，有臺灣高等法院被告前案紀
      錄表在卷可考，其等各次販賣第二級毒品之數量及被告張
      送明轉讓禁藥、第二級毒品之數量均非鉅，但販售毒品或
      轉讓禁藥、毒品之行為，足使一般吸用毒品者，沈迷於毒
      癮而無法自拔，直接戕害國民身心健康，間接危害社會治
      安，敗壞社會善良風氣，進而導致施用毒品之人為購買毒
      品施用而觸犯刑典之情事發生，暨犯後坦承犯行，態度尚
      佳等一切情狀，分別量處如主文所示之刑，並定應執行之
      刑，以資儆懲。
（十一）沒收部分
　１、按查獲之第一、二級毒品，不問屬於犯人與否，沒收銷燬
      之，故被告經法院為有罪之科刑判決時，查獲之毒品，與
      被告本案所犯並經法院諭知有罪者若全然無關，固不得於
      該有罪判決之主刑下宣告沒收，至若查獲之毒品，與被告
      被訴之本案非全然無關，法院自應於主刑下宣告沒收（最
      高法院94年度臺上字第1227號判決意旨足參）。復按毒品
      危害防制條例所定之販賣毒品罪，行為人意圖營利而販入
      毒品，經多次賣出後，持有剩餘毒品為警查獲，其各次販
      賣毒品行為，固應併合處罰，然該持有剩餘毒品之低度行
      為，應僅為最後一次販賣毒品之高度行為所吸收，不另論
      罪，故就該查獲之剩餘毒品，祇能於最後一次販賣毒品罪
      項下宣告沒收銷燬，不得於各次販賣毒品罪項下逐一宣告
      沒收銷燬，再定其應執行之刑，否則即有適用法則不當之
      違誤（最高法院98年度臺上字第5104判決意旨參照）。查
      本件扣案如附表三編號1 、7 所示之第二級毒品甲基安非
      他命，業經鑑定確含第二級毒品甲基安非他命成分，有前
      揭卷附之行政院衛生署草屯療養院99年2 月5 日草療鑑字
      第09902000007 號及99年11月16日草療鑑字第0991100045
      號鑑定書可稽；而附表三編號1 之第二級毒品甲基安非他
      命10包，係被李繼祖、張送明於99年1 月17日販賣毒品予
      證人拉昌所餘，附表三編號7 所示之第二級毒品甲基安非
      他命1 包，係被告張送明、李繼祖與共同被告林碧玉為附
      表一編號9 所示販賣予證人劉明文所餘，故應分別於各該
      次販賣毒品主刑項下，分別就鑑驗所餘毒品諭知沒收銷燬
      之。又按鑑定毒品時，一般係以傾倒之方式，將包裝袋內
      之毒品倒出與包裝袋分離而秤重，必要時亦會輔以刮杓取
      袋內粉末，然無論依上述何種方式分離，包裝袋內均會有
      極微量毒品殘留，業經法務部調查局於93年3 月19日以調
      科壹字第09300113060 號函示在案（見司法院編印法官辦
      理刑事案件參考手冊（一）第334 頁）；是包裹前揭甲基
      安非他命所使用之包裝袋，雖係依上述方式將包裝內之毒
      品與包裝袋分離所得，惟包裝袋內側仍會有微量毒品殘留
      ，是用以包裹、裝放前揭毒品之包裝袋，仍難與其內所殘
      留之毒品完全析離，自應一併視為毒品，亦應依毒品危害
      防制條例第18條第1 項前段之規定宣告沒收銷燬之。
　２、按「犯第四條至第九條、第十二條、第十三條或第十四條
　　　第一項、第二項之罪者，其供犯罪所用或因犯罪所得之財
  　　物，均沒收之，如全部或一部不能沒收時，追徵其價額或
　    以其財產抵償之」，毒品危害防制條例第19條第1 項規定
      甚明；且「一、毒品危害防制條例第十九條第一項規定性
      質上係沒收之補充規定。其屬於本條所定沒收之標的，如
      得以直接沒收者，判決主文僅宣告沒收即可，不生『追徵
      其價額』或『以其財產抵償之』問題，須沒收之標的全部
      或一部不能沒收時，始生『追徵其價額』或『以其財產抵
      償之』選項問題。而『追徵其價額』或『以其財產抵償之
      』係屬兩種選項，分別係針對現行貨幣以外之其他財產與
      現行貨幣而言。二、本規定所稱『追徵其價額』者，係指
      所沒收之物為金錢以外之其他財物而無法沒收時，因其實
      際價值不確定，應追徵其價額，使其繳納與原物相當之價
      額，並無以其財產抵償之問題。倘嗣後追徵其金錢價額，
      不得結果而須以其財產抵償者，要屬行政執行機關依強制
      執行之法律之執行問題，即無不能執行之情形，自毋庸諭
      知『或以其財產抵償之』。如不能沒收之沒收標的為金錢
      時，因價值確定，判決主文直接宣告『以其財產抵償之』
      即可，不發生追徵價額之問題。」（最高法院99年度第5
      次刑事庭會議《二》決議參照）。再按犯罪所得之財物，
      不能與正常營利事業計算營利所得之情形相提並論，是所
　    稱因犯罪所得之財物，乃指犯罪行為所直接取得而法律上
      無第三人得主張權利之一切財物而言，則上開規定所指販
      賣毒品所得之財物，依法諭知沒收時，舉凡販賣毒品所得
      之財物，不問其中何部分屬於成本，何部分屬於犯罪之利
      得，均應予以沒收，並非僅限於所賺取之差價部分，始符
      立法之本旨（最高法院98年度臺上字第3081號判決意旨參
      照）。另依毒品危害防制條例第19條第1 項規定，犯同條
      例第4 條之罪者，其供犯罪所用或因犯罪所得之財物，均
      沒收之，如全部或一部不能沒收時，追徵其價額或以其財
      產抵償之。該規定所稱「追徵其價額」者，係指所沒收之
      物為金錢以外之其他財物而無法沒收時，應追徵其價額，
      使其繳納與原物相當之價額。如所得財物為金錢而無法沒
      收時，始應「以其財產抵償之」（最高法院93年度臺上字
      第4584號及95年度臺上字第30號判決要旨參照）。另沒收
      含有保安處分之性質，在剝奪犯罪者因犯罪而取得之財產
      上利益，以遏止犯罪，與罰金屬刑罰之性質有別。而毒品
      危害防制條例第19條第1 項乃刑法第38條第1 項第2 、3
      款沒收之特別規定。於共同正犯，因其犯罪所得係合併計
      算，且於全部或一部不能沒收時以其財產抵償之，為避免
      執行時發生重複沒收、抵償之情形，故各共同正犯之間係
      採連帶沒收主義，於裁判時僅諭知連帶沒收，不得就全體
      共同正犯之總所得，對各該共同正犯分別重複諭知沒收（
      最高法院95年度臺上字第3883號及95年度臺上字第6482號
      刑事判決意旨參照）。查本件被告張送明、李繼祖所為附
      表一編號1 、2 、4 、5 、8 所示販賣第二級毒品之所得
      共10,000元，被告張送明、李繼祖、共同被告林碧玉所為
      附表一編號3 、6 、7 、9 所示販賣第二級毒品之所得共
      10,000元，均係渠等犯販賣毒品罪所得之財物，均應依毒
      品危害防制條例第19條第1 項規定沒收，且附表一編號1
      、2 、4 、5 、8 所示被告張送明、李繼祖販賣第二級毒
      品之所得共10,000元，附表一編號3 、6 、7 、9 所示被
      告張送明、李繼祖、共同被告林碧玉千元販賣第二級毒品
      之所得共10,000元，既分係被告等共同販賣毒品所得之財
      物，既為共同犯罪所得財物，自應合併計算，爰各諭知應
      連帶沒收之，如全部或一部不能沒收時，以渠等之財產連
      帶抵償之。至於附表一編號10所示被告張送明、李繼祖販
      賣毒品予證人拉昌部分，因被告2 人均尚未取得拉昌所交
      付之價款，而拉昌亦尚未交付抵購毒費用之SIM 卡，故其
      二人就此部分尚未取得販賣毒品之所得，自無需諭知沒收
      ，附此敘明。
　３、按毒品危害防制條例第19條第1 項所規定之沒收，固為刑
  　　法之特別規定，採義務沒收主義，但上開法條既無「不問
    　屬於犯人與否，沒收之」之規定，仍應以該物品屬於犯人
      所有者為限，始應予以沒收，庶符沒收制度之基本原則（
      最高法院90年度臺上字第626 號判決參照）。經查：
      依卷附行動電話申請人個資所示，被告張送明所持有供
        附表一所示販賣第二級毒品之用，已扣案之如附表三編
        號11所示之行動電話門號0000000000號，及供附表三編
        號2 所示轉讓第二級毒品，已扣案之如附表三編號11所
        示之行動電話門號0000000000號，並無證據證明為被告
        張送明、林碧玉或李繼祖所申請，故尚難認定為被告張
        送明、李繼祖或共同被告林碧玉所有之物，爰不併予宣
        告沒收。
      然上揭該門號SIM 卡所搭配使用之行動電話手機為被告
        張送明所有一情，則據被告張送明、李繼祖供承無訛，
        且分別作為前揭各次販賣第二級毒品等犯行所聯絡使用
        之物，而該行動電話手機業已扣案，顯無不能沒收之問
        題，是應於各次犯行之主刑項下，各依毒品危害防制條
        例第19條第1 項規定宣告沒收。
      另被告張送明所為附表二編號1 所示轉讓禁藥甲基安非
        他命犯行，被告張送明所持用、插置門號0000000000號
        之手機部分，因藥事法並無如毒品危害防制條例第19條
        第1 項相對義務沒收之規定，依綜合比較適用法則，就
        沒收部分亦應適用藥事法之規定，不得分裂適用，是此
        犯罪所用之手機，應回歸適用沒收之基本規定即刑法第
        38條第1 項第2 款之規定作為依據，而以予宣告沒收。
      復按毒品危害防制條例第19條第1 項固規定，犯該條例
        第4 條之罪者，其供犯罪所用或因犯罪所得之財物，均
        沒收之，但不及於供犯罪預備之物。倘係供犯罪預備之
        物，以屬犯罪行為人者為限，始得依刑法第38條第1 項
        第2 款規定諭知沒收（最高法院95年度臺上字第6102號
        判決意旨參照）。經查扣案如附表三編號3 所示之電子
        磅秤、編號4 、5 所示之分裝袋，為被告張送明（由李
        繼祖持有）所有，並供販賣毒品使用一節，亦據被告李
        繼祖、張送明供明在卷，其等既販入扣案毒品伺機分裝
        出售，則電子磅秤顯係供各該次販賣第二級毒品前分裝
        使用，而分裝袋則當係為伺機分裝出售而用，然被告張
        送明既尚未實際用於分裝其所欲販賣之毒品，應認僅係
        預備供將來分裝毒品之用，尚屬供犯罪預備之用，故上
        開電子磅秤及分裝袋，應在各次販賣第二級毒品項下，
        分別依毒品危害防制條例第19條第1 項及刑法第38 條
        第1 項第2 款之規定宣告沒收（另依毒品危害防制條例
        第19條第1 項規定內容以觀，必須無法沒收之財物始有
        追徵其價額，或以其財產抵償之問題。如該等財物已經
        扣案，僅於主文宣告沒收即為已足，自無再諭知追徵價
        額或以財產抵償之必要《最高法院95年度臺上字第5106
        號刑事判決參照》。上開行動電話手機及電子磅秤既已
        扣案，應無不能沒收之問題，自毋庸併予諭知追徵價額
        或以財產抵償之旨）。
　４、另其餘扣案如附表三編號2 （含門號0000000000號SIM 卡
      1 張之手機1 支）、6 （玻璃吸食器5 支）、8 （吸食器
      1 組）、9 （手機2 支，含門號0000000000、0000000000
      、0000000000號SIM 卡各1 張）、10（吸食器1 組）等物
      ，雖分為係被告張送明、李繼祖或共同被告林碧玉所持有
      ，但並無具體明確之事證可認與前揭犯行有關，且非違禁
      物品，就此部分本院尚無從於本案諭知沒收，附此敘明。
據上論斷，應依刑事訴訟法第299 條第1 項前段，毒品危害防制
條例第4 條第2 項、第8 條第2 項、第6 項、第17條第2 項、第
18 條 第1 項前段、第19條第1 項，藥事法第83條第1 項，刑法
第11 條 、第28條、第47條第1 項、第38條第1 項第2 款、第51
條第5款 ，判決如主文。
本案經檢察官吳孟潔到庭執行職務。
中　　華　　民　　國　　100 　年　　3　　月　　29　　 日
                刑事第十二庭  審判長法  官  郭瑞祥
                                    法  官  簡婉倫
                                    法  官  莊秋燕
以上正本證明與原本無異。
如不服本判決應於收受判決後10日內向本院提出上訴書狀，並應
敘述具體理由；其未敘述上訴理由者，應於上訴期間屆滿後20日
內向本院補提理由書（均須按他造當事人之人數附繕本）「切勿
逕送上級法院」。
                                    書記官  楊賀傑
中　　華　　民　　國　 100　　年　　3 　　月　　29　　日
附錄論罪科刑法條：
毒品危害防制條例第4條
製造、運輸、販賣第一級毒品者，處死刑或無期徒刑；處無期徒
刑者，得併科新臺幣 2 千萬元以下罰金。
製造、運輸、販賣第二級毒品者，處無期徒刑或 7 年以上有期
徒刑，得併科新臺幣 1 千萬元以下罰金。
製造、運輸、販賣第三級毒品者，處 5 年以上有期徒刑，得併
科新臺幣 7 百萬元以下罰金。
製造、運輸、販賣第四級毒品者，處 3 年以上 10 年以下有期
徒刑，得併科新臺幣 3 百萬元以下罰金。
製造、運輸、販賣專供製造或施用毒品之器具者，處 1 年以上
7 年以下有期徒刑，得併科新臺幣 1 百萬元以下罰金。
前五項之未遂犯罰之。
毒品危害防制條例第8條
轉讓第一級毒品者，處 1 年以上 7 年以下有期徒刑，得併科新
臺幣 1 百萬元以下罰金。
轉讓第二級毒品者，處 6 月以上 5 年以下有期徒刑，得併科新
臺幣 70 萬元以下罰金。
轉讓第三級毒品者，處 3 年以下有期徒刑，得併科新臺幣 30
萬元以下罰金。
轉讓第四級毒品者，處 1 年以下有期徒刑，得併科新臺幣 10
萬元以下罰金。
前四項之未遂犯罰之。
轉讓毒品達一定數量者，加重其刑至二分之一，其標準由行政院
定之。
藥事法第83條
明知為偽藥或禁藥，而販賣、供應、調劑、運送、寄藏、牙保、
轉讓或意圖販賣而陳列者，處 7 年以下有期徒刑，得併科新臺
幣 5 百萬元以下罰金。
犯前項之罪，因而致人於死者，處 7 年以上有期徒刑，致重傷
者，處 3 年以上 12 年以下有期徒刑。
因過失犯第 1 項之罪者，處 2 年以下有期徒刑、拘役或科新臺
幣 30 萬元以下罰金。
第 1 項之未遂犯罰之。
附表一(販賣第二級毒品部分）
┌───┬────────┬─────────────┐
│ 編號 │犯罪事實        │主文                      │
├───┼────────┼─────────────┤
│      │如犯罪事實欄一、│張送明、李繼祖共同犯販賣第│
│  1   │（一）之1所載   │二級毒品罪，均累犯，張送明│
│      │                │處有期徒刑參年拾月，李繼祖│
│      │                │處有期徒刑參年捌月；未扣案│
│      │                │之販賣毒品所得財物新臺幣貳│
│      │                │仟元連帶沒收，如全部或一部│
│      │                │不能沒收時，以其等之財產連│
│      │                │帶抵償之，扣案如附表三編號│
│      │                │3 所示之電子磅秤貳臺、編號│
│      │                │4 、5 所示之分裝袋共肆佰參│
│      │                │拾柒個、編號11所示插置門號│
│      │                │0000000000號SIM 卡之行動電│
│      │                │話壹支（不含門號0000000000│
│      │                │號SIM 卡）均沒收。        │
│      │                │                          │
├───┼────────┼─────────────┤
│      │如犯罪事實欄一、│張送明、李繼祖共同犯販賣第│
│  2   │（一）之2所載   │二級毒品罪，均累犯，張送明│
│      │                │處有期徒刑參年拾月，李繼祖│
│      │                │處有期徒刑參年捌月；未扣案│
│      │                │之販賣毒品所得財物新臺幣參│
│      │                │仟元連帶沒收，如全部或一部│
│      │                │不能沒收時，以其等之財產連│
│      │                │帶抵償之，扣案如附表三編號│
│      │                │3 所示之電子磅秤貳臺、編號│
│      │                │4 、5 所示之分裝袋共肆佰參│
│      │                │拾柒個、編號11所示插置門號│
│      │                │0000000000號SIM 卡之行動電│
│      │                │話壹支（不含門號0000000000│
│      │                │號SIM 卡）均沒收。        │
│      │                │                          │
├───┼────────┼─────────────┤
│      │如犯罪事實欄一、│張送明、李繼祖共同犯販賣第│
│  3   │（一）之3所載   │二級毒品罪，均累犯，張送明│
│      │                │處有期徒刑參年拾月，李繼祖│
│      │                │處有期徒刑參年捌月；未扣案│
│      │                │之販賣毒品所得財物新臺幣貳│
│      │                │仟元與林碧玉連帶沒收，如全│
│      │                │部或一部不能沒收時，以其等│
│      │                │與林碧玉之財產連帶抵償之，│
│      │                │扣案如附表三編號3 所示之電│
│      │                │子磅秤貳臺、編號4 、5 所示│
│      │                │之分裝袋共肆佰參拾柒個、編│
│      │                │號11所示插置門號0000000000│
│      │                │號SIM 卡之行動電話壹支（不│
│      │                │含門號0000000000號SIM 卡）│
│      │                │均沒收。                  │
├───┼────────┼─────────────┤
│      │如犯罪事實欄一、│張送明、李繼祖共同犯販賣第│
│  4   │（一）之4所載   │二級毒品罪，均累犯，張送明│
│      │                │處有期徒刑參年拾月，李繼祖│
│      │                │處有期徒刑參年捌月；未扣案│
│      │                │之販賣毒品所得財物新臺幣參│
│      │                │仟元連帶沒收，如全部或一部│
│      │                │不能沒收時，以其等之財產連│
│      │                │帶抵償之，扣案如附表三編號│
│      │                │3 所示之電子磅秤貳臺、編號│
│      │                │4 、5 所示之分裝袋共肆佰參│
│      │                │拾柒個、編號11所示插置門號│
│      │                │0000000000號SIM 卡之行動電│
│      │                │話壹支（不含門號0000000000│
│      │                │號SIM 卡）均沒收。        │
├───┼────────┼─────────────┤
│      │如犯罪事實欄一、│張送明、李繼祖共同犯販賣第│
│      │（一）之5所載   │二級毒品罪，均累犯，張送明│
│  5   │                │處有期徒刑參年拾月，李繼祖│
│      │                │處有期徒刑參年捌月；未扣案│
│      │                │之販賣毒品所得財物新臺幣壹│
│      │                │仟元連帶沒收，如全部或一部│
│      │                │不能沒收時，以其等之財產連│
│      │                │帶抵償之，扣案如附表三編號│
│      │                │3所 示之電子磅秤貳臺、編號│
│      │                │4、5所示之分裝袋共肆佰參拾│
│      │                │柒個、編號11所示插置門號  │
│      │                │0000000000號SIM 卡之行動電│
│      │                │話壹支（不含門號0000000000│
│      │                │號SIM 卡）均沒收。        │
├───┼────────┼─────────────┤
│      │如犯罪事實欄一、│張送明、李繼祖共同犯販賣第│
│      │（一）之6所載   │二級毒品罪，均累犯，張送明│
│  6   │                │處有期徒刑參年拾月，李繼祖│
│      │                │處有期徒刑參年捌月；未扣案│
│      │                │之販賣毒品所得財物新臺幣貳│
│      │                │仟元與林碧玉連帶沒收，如全│
│      │                │部或一部不能沒收時，以其等│
│      │                │與林碧玉之財產連帶抵償之，│
│      │                │扣案如附表三編號3 所示之電│
│      │                │子磅秤貳臺、編號4 、5 所示│
│      │                │之分裝袋共肆佰參拾柒個、編│
│      │                │號11所示插置門號0000000000│
│      │                │號SIM 卡之行動電話壹支（不│
│      │                │含門號0000000000號SIM 卡）│
│      │                │均沒收。                  │
├───┼────────┼─────────────┤
│      │如犯罪事實欄一、│張送明、李繼祖共同犯販賣第│
│      │（一）之7所載   │二級毒品罪，均累犯，張送明│
│  7   │                │處有期徒刑參年拾月，李繼祖│
│      │                │處有期徒刑參年捌月；未扣案│
│      │                │之販賣毒品所得財物新臺幣參│
│      │                │仟元與林碧玉連帶沒收，如全│
│      │                │部或一部不能沒收時，以其等│
│      │                │與林碧玉之財產連帶抵償之，│
│      │                │扣案如附表三編號3 所示之電│
│      │                │子磅秤貳臺、編號4 、5 所示│
│      │                │之分裝袋共肆佰參拾柒個、編│
│      │                │號11所示插置門號0000000000│
│      │                │號SIM 卡之行動電話壹支（不│
│      │                │含門號0000000000號SIM 卡）│
│      │                │均沒收。                  │
├───┼────────┼─────────────┤
│      │如犯罪事實欄一、│張送明、李繼祖共同犯販賣第│
│  8   │（一）之8所載   │二級毒品罪，均累犯，張送明│
│      │                │處有期徒刑參年拾月，李繼祖│
│      │                │處有期徒刑參年捌月；未扣案│
│      │                │之販賣毒品所得財物新臺幣壹│
│      │                │仟元連帶沒收，如全部或一部│
│      │                │不能沒收時，以其等之財產連│
│      │                │帶抵償之，扣案如附表三編號│
│      │                │3 所示之電子磅秤貳臺、編號│
│      │                │4 、5 所示之分裝袋共肆佰參│
│      │                │拾柒個、編號11所示插置門號│
│      │                │0000000000號SIM 卡之行動電│
│      │                │話壹支（不含門號0000000000│
│      │                │號SIM 卡）均沒收。        │
│      │                │                          │
├───┼────────┼─────────────┤
│      │如犯罪事實欄一、│張送明、李繼祖共同犯販賣第│
│      │（一）之9所載   │二級毒品罪，均累犯，張送明│
│  9   │                │處有期徒刑參年拾月，李繼祖│
│      │                │處有期徒刑參年捌月；扣案如│
│      │                │附表三編號7 所示之第二級毒│
│      │                │品甲基安非他命壹包（驗餘淨│
│      │                │重零點零伍壹伍公克）沒收銷│
│      │                │燬之，未扣案之販賣毒品所得│
│      │                │財物新臺幣參仟元與林碧玉連│
│      │                │帶沒收，如全部或一部不能沒│
│      │                │收時，以其等與林碧玉之財產│
│      │                │連帶抵償之，扣案如附表三編│
│      │                │號3 所示之電子磅秤貳臺、編│
│      │                │號4 、5 所示之分裝袋共肆佰│
│      │                │參拾柒個、編號11所示插置門│
│      │                │號0000000000號SIM 卡之行動│
│      │                │電話壹支（不含門號00000000│
│      │                │94號SI M卡）均沒收。      │
├───┼────────┼─────────────┤
│      │如犯罪事實欄一、│張送明、李繼祖共同犯販賣第│
│      │（一）之10所載  │二級毒品罪，均累犯，張送明│
│  10  │                │處有期徒刑參年拾月，李繼祖│
│      │                │處有期徒刑參年捌月；扣案如│
│      │                │附表三編號1 所示之第二級毒│
│      │                │品甲基安非他命拾包（驗餘淨│
│      │                │重計貳捌點貳玖捌壹公克）沒│
│      │                │收銷燬之，扣案如附表三編號│
│      │                │3所示之電子磅秤貳臺、編號 │
│      │                │4、5 所示之分裝袋共肆佰參 │
│      │                │拾柒個、編號11所示插置門號│
│      │                │0000000000號SIM 卡之行動電│
│      │                │話壹支（不含門號00000000  │
│      │                │94號SI M卡）均沒收。      │
└───┴────────┴─────────────┘
 附表二(轉讓禁藥之第二級毒品部分）
┌───┬────────┬─────────────┐
│ 編號 │犯罪事實        │主文                      │
├───┼────────┼─────────────┤
│      │如犯罪事實欄一、│張送明犯轉讓禁藥罪，累犯，│
│  1   │（二）之1所載   │處有期徒刑柒月，扣案如附表│
│      │                │三編號11所示插置門號098165│
│      │                │5745號SIM 卡之行動電話壹支│
│      │                │（不含門號0000000000號SIM │
│      │                │卡）沒收。                │
├───┼────────┼─────────────┤
│      │如犯罪事實欄一、│張送明犯轉讓第二級毒品達一│
│      │（二）之2所載   │定數量罪，累犯，處有期徒刑│
│  2   │                │拾月，扣案如附表三編號11所│
│      │                │示插置門號0000000000號SIM │
│      │                │卡之行動電話壹支（不含門號│
│      │                │00 00000000 號SIM 卡）沒收│
│      │                │。                        │
└───┴────────┴─────────────┘
附表三
┌──┬─────────────────────────┬─────┬───────┐
│編號│物品名稱　　                                      │數量／單位│持有人/ 查扣地│
│    │                                                  │          │點            │
│    │                                                  │          │              │
├──┼─────────────────────────┼─────┼───────┤
│ 1  │甲基安非他命                                      │10／包    │李繼祖臺中市自│
├──┼─────────────────────────┼─────┤強街22之3 號2 │
│ 2  │ANYCALL行動電話（含SIM卡，門號0000-000000號）     │1／支     │樓之2         │
├──┼─────────────────────────┼─────┤              │
│ 3  │電子磅秤                                          │2／臺     │              │
├──┼─────────────────────────┼─────┤              │
│ 4  │0.04mm x40mm x32mm夾鏈袋                          │347／個   │              │
├──┼─────────────────────────┼─────┤              │
│ 5  │0.04mm x70mmx50mm夾鏈袋                           │90／個    │              │
├──┼─────────────────────────┼─────┤              │
│ 6  │吸食安非他命用之玻璃球管                          │5／支     │              │
├──┼─────────────────────────┼─────┼───────┤
│ 7  │甲基安非他命                                      │1／包     │林碧玉臺中市山│
│    │                                                  │          │西路2 段8 巷1 │
│    │                                                  │          │號前          │
├──┼─────────────────────────┼─────┤              │
│ 8  │吸食器                                            │1／組     │              │
├──┼─────────────────────────┼─────┤              │
│ 9  │行動電話（含SIM 卡3 張，門號：0000-000000 、0917-4│2／支     │              │
│    │14644、0000000000號）                             │          │              │
├──┼─────────────────────────┼─────┼───────┤
│ 10 │吸食器                                            │1／組     │  張送明臺中市│
├──┼─────────────────────────┼─────┤  漢口路4 段49│
│ 11 │行動電話（含SIM 卡，門號0000-000000 、0000-000000 │2／支     │  號11樓之7   │
│    │號）                                              │          │              │
└──┴─────────────────────────┴─────┴───────┘
